臺灣桃園地方法院小額民事判決
111年度壢保險小字第346號
原      告  華南產物保險股份有限公司

法定代理人  陳文智  
訴訟代理人  張嘉琪  
被      告  李滿妹  
上列當事人間請求損害賠償(交通)事件，本院於民國111年7月6
日言詞辯論終結，判決如下：
    主    文
一、被告應給付原告新臺幣（下同）14,884元，及自民國111年4
    月26日起至清償日止，按週年利率5%計算之利息。
二、訴訟費用1,000元由被告負擔。
三、本判決得假執行。
    理  由  要  領
一、按民事訴訟法第436條之8第1項規定：「關於請求給付金錢
    或其他代替物或有價證券之訴訟，其標的金額或價額在新台
    幣十萬元以下者，適用本章所定之小額程序。」同法第436
    條之18規定：「判決書得僅記載主文，就當事人有爭執事項
    ，於必要時得加記理由要領。」
二、原告主張
　　被告於110年2月10日13時1分許，駕駛車牌號碼0000-00號自
    小客車（下稱肇事車輛），行經桃園市○○區○○○路○段000號
    時，因變換車道不當，撞擊原告所承保訴外人峻汯有限公司
    所有、訴外人劉昭沛駕駛之車牌號碼000-0000號自小客車（
    下稱系爭車輛）。經原告查證屬實後賠付必要修復費用共22
    ,703元（其中工資為7,215元、零件為15,488元），原告經
    扣除附表所示零件折舊費用後，仍有14,884元之損害。爰依
    民法侵權行為及保險法第53條第1項規定，提起本件訴訟等
    語。並聲明：被告應給付原告14,884元，及自起訴狀繕本送
    達翌日起至清償日止，按週年利率5%計算之利息。
三、被告答辯
　　原告未注意車前狀況且車速很快，就本件事故與有過失。被
    告僅需負回復原狀之責任，無須換新。又維修費用應不超過
    5,000元等語。並聲明：原告之訴駁回。
四、是依上開說明，以下僅就（一）訴外人劉昭沛是否與有過失
    ？（二）原告得請求賠償之金額若干？記載理由要領如下：
（一）訴外人劉昭沛是否與有過失？
　　⒈按民法第217條第1項規定：「損害之發生或擴大，被害人
      與有過失者，法院得減輕賠償金額，或免除之。」道路交
      通安全規則第98條第1項第5款規定：「除準備停車或臨時
      停車外，不得駛出路面邊線或跨越兩條車道行駛。」
　　⒉查系爭車輛於事故前沿桃園市新屋區中山東路二段往新屋
      方向行駛至中山東路二段、梅高路三段及校前路之三岔路
      口，並向右轉彎行駛於中山東路二段往新屋方向之內側車
      道。嗣肇事車輛自系爭車輛右後方沿中山東路二段往新屋
      方向之外側車道行駛，肇事車輛朝左方跨越內、外側車道
      行駛，隨即兩車發生碰撞等情，有系爭車輛之行車紀錄器
      影像及勘驗筆錄在卷可參（件本院卷第46頁反面第16至27
      行）。
　　⒊依上開行車紀錄器影像可知，肇事車輛違反上開規定自系
      爭車輛右後方跨越車道，與系爭車輛發生碰撞而肇生本件
      事故。系爭車輛於事故前則沿車道行駛，並無違反交通規
      則之情形。是被告主張訴外人劉昭沛與有過失，並無理由
      。被告復未提出其他證據供本院審酌，難認其抗辯可採。
（二）原告得請求賠償之金額若干？
　　⒈按民法第213條第1、3項規定：「負損害賠償責任者，除法
      律另有規定或契約另有訂定外，應回復他方損害發生前之
      原狀。第1項情形，債權人得請求支付回復原狀所必要之
      費用，以代回復原狀。」又所謂必要修復費用，如修理材
      料以新品換舊品時，應予折舊（最高法院77年度第9次民
      事庭會議決議參照）。
　　⒉經查，系爭車輛修理費用為22,703元（其中工資為7,215元
      、零件為15,488元），有估價單及統一發票等件可證（見
      本院卷第9、15頁）。被告固抗辯維修費最多只有5,000元
      等語，然未提出任何證據證明其主張，難認其抗辯可採。
　　⒊而原告既係以新零件替代舊零件，自應就零件費用計算並
      扣除折舊，始屬公平。依行政院所頒固定資產耐用年數表
      及固定資產折舊率之規定，系爭車輛之耐用年數為5年，
      依定率遞減法每年折舊1000分之369，另依營利事業所得
      稅查核準則第95條第6項規定：「固定資產提列折舊採用
      定率遞減法者，以1年為計算單位，其使用期間未滿1年者
      ，按實際使用之月數相當於全年之比例計算之，不滿1月
      者，以1月計。」查系爭車輛之出廠年月為108年8月，有
      系爭車輛行車執照可證（見本院卷第12頁），迄至系爭事
      故發生時即110年2月10日，已使用1年7月，則零件扣除折
      舊後之修復費用估定為7,669元（詳如附表之計算式），
      加計工資7,215元，共計14,884元。原告請求金額未逾上
      開範圍，其請求自屬有據。
　　⒋被告雖抗辯原告僅得請求回復原狀，不得請求換新等語。
      然原告既已於更換新零件計算折舊，其請求金額即屬回復
      原狀之必要費用，是被告此部分所辯，並不可採。
五、綜上所述，原告依侵權行為之法律關係，請求被告給付14,8
    84元，及自111年4月26日（見本院卷第32頁）起至清償日止
    ，按週年利率5%計算之利息，為有理由，應予准許。
六、本件係依民事訴訟法第436條之8適用小額訴訟程序所為之判
    決，應就被告敗訴部分，依同法第436條之20規定，依職權
    宣告假執行。
七、本件事證已臻明確，兩造其餘主張陳述及所提之證據，經審
    酌均與本院前揭判斷無影響，毋庸一一論述，附此敘明。
八、訴訟費用負擔之依據：民事訴訟法第78條。並依職權確定訴
    訟費用額如主文第2項所示。
中　　華　　民　　國　　111 　年　　7 　　月　　28　　日
　　　　　　　　　　　　　中壢簡易庭 法　官 周仕弘
以上為正本係照原本作成。
如不服本判決，應於送達後20日內，向本院提出上訴狀並表明上
訴理由，如於本判決宣示後送達前提起上訴者，應於判決送達後
20日內補提上訴理由書（須附繕本）。
中　　華　　民　　國　　111 　年　　7 　　月　　28　　日
　　　　　　　　　　　　　　　　　　 書記官 巫嘉芸
附表
折舊時間 折舊值 折舊後價值 第1 年 15,488×0.369=5,715 15,488-5,715=9,773 第2 年 9,773×0.369×(7/12)=2,104 9,773-2,104=7,669 

附錄：
一、民事訴訟法第436條之24第2項：
　　對於小額程序之第一審裁判上訴或抗告，非以其違背法令為
    理由，不得為之。
二、民事訴訟法第436條之25：
　　上訴狀內應記載上訴理由，表明下列各款事項：
(一)原判決所違背之法令及其具體內容。
(二)依訴訟資料可認為原判決有違背法令之具體事實。